臺灣高雄地方法院刑事判決　　　　　　　93年度訴字第3270號
公　訴　人　臺灣高雄地方法院檢察署檢察官
被　　　告　甲○○　男　民國7.
指定辯護人　本院公設辯護人　乙○○
上列被告因違反槍砲彈藥刀械管制條例案件，經檢察官提起公
訴（93年度偵字第21042 號）及追加起訴（94年度蒞追字第1 號
），本院判決如下：
    主  文
甲○○未經許可，製造可發射子彈具有殺傷力之改造手槍，處有
期徒刑伍年參月，併科罰金新台幣壹拾萬元，罰金如易服勞役，
以新台幣玖佰元即銀元參佰元折算壹日，扣案之改造手槍壹支（
含彈匣壹個，槍枝管制編號：0000000000號），及如附表所示之
物，均沒收。又未經許可，持有子彈，處有期徒刑陸月，併科罰
金新台幣參萬元，罰金如易服勞役，以新台幣玖佰元即銀元參佰
元折算壹日，扣案之制式霰彈壹顆，沒收。又未經許可，持有刀
械，處有期徒刑肆月，扣案之武士刀壹把，沒收。應執行有期徒
刑陸年，併科罰金新台幣壹拾貳萬元，罰金如易服勞役，以新台
幣玖佰元即銀元參佰元折算壹日。扣案之改造手槍壹支（槍枝管
制編號：0000000000號、含彈匣壹個）、制式霰彈壹顆、武士刀
壹把及如附表所示之物，均沒收。
    事  實
一、甲○○明知可發射子彈具有殺傷力之改造手槍及子彈均為管
    制物品，非經中央主管機關許可，不得擅自製造、持有，竟
    於民國92年1 月間某日，在高雄市六合夜市某模型店，以新
    台幣（下同）4000元之代價，向不知情之不詳姓名、年籍綽
    號「小胖」成年男子，購買仿ＦＮ廠之金屬玩具手槍1 支（
    含彈匣1 個）、玩具手槍用之子彈6 顆及改造子彈用之底火
    後，而基於製造具殺傷力可發射子彈之改造手槍及製造子彈
    之故意，於同年1 月初某日，接續在高雄縣橋頭鄉○○路甲
    圍國小附近之「源騰鍍鋅鐵工廠」（即甲○○當時工作地點
    ），未經許可，即以其所有如附表所示之切割機等改造工具
    ，將上開玩具手槍製造成機械性能良好，可擊發適用之子彈
    而具有殺傷力之改造手槍1 支，製造完成後即未經許可而持
    有之，及在高雄市○○區○○路14巷36號住處，未經許可，
    使用底火、鞭炮內之火藥及如附表所示之改造工具，著手將
    玩具子彈6 顆欲改造為可擊發具有殺傷力之子彈，但因上揭
    子彈並不具有殺傷力而未能得逞。甲○○又於92年3 、4 月
    間，因不詳姓名成年友人在高雄市楠梓區右昌派出所對面某
    網路咖啡店內，贈與其具有殺傷力之制式霰彈1 顆，甲○○
    即另行起意，未經許可無故受贈而持有之。甲○○復於91年
    12月間某日，明知武士刀為管制之刀械，非經主管機關許可
    不得持有，其竟未經許可，於上開時間在高雄市左營區某軍
    品店內，購買經列管之武士刀1 把，並置放於其住處內，而
    無故持有之。嗣於93年10月16日23時許，甲○○在高雄市○
    ○區○○街「新昌公園」前為警盤查，經警員在甲○○身上
    當場扣得上揭改造手槍1 支及改造未遂之子彈6 顆，另警方
    經甲○○同意，在其上揭住處內，扣得制式霰彈1 顆、武士
    刀1 把，及如附表所示甲○○所有供其改造槍彈之工具。（
    甲○○未經許可持有武士刀部分，經檢察官於本院審理中追
    加起訴）。
二、案經高雄市政府警察局楠梓分局報告臺灣高雄地方法院檢察
    署檢察官偵查起訴。
    理  由
一、右揭事實，業據被告甲○○於本院審理中均坦白承認，復有
    扣案之改造手槍1 支（含彈匣1 個）、改造子彈6 顆、制式
    霰彈1 顆、武士刀1 把，及如附表所示被告所有供其改造槍
    彈使用之工具與卷附查獲照片8 張在卷可資佐證，而上揭改
    造手槍1 支、改造子彈6 顆及霰彈1 顆，經送內政部警政署
    刑事警察局鑑定結果：「送鑑改造手槍1 支（槍枝管制編號
    ：0000000000），認係由仿ＦＮ廠1910型半自動手槍製造之
    金屬玩具手槍，換裝土造金屬槍管改造而成之改造手槍，機
    械性能良好，可擊發適用之子彈，認具殺傷力；送鑑改造子
    彈6 顆，認均係由玩具金屬彈殼加裝直徑7.8 釐米金屬彈頭
    而成之改造子彈，經取樣2 顆試射，雖均可擊發，惟發射動
    能均微弱，認均不具殺傷力；送鑑制式霰彈1 顆，認係12Ｇ
    ＡＵＧＥ制式霰彈，認具殺傷力」，此有內政部警政署刑事
    警察局槍彈鑑定書1 份（93年12月11日刑鑑字第0930216308
    號）在卷可憑，而扣案武士刀1 把經送高雄市政府警察局保
    安科鑑定結果：「送鑑該把刀械，刀柄長21公分、刀刃長71
    公分、單刃開鋒，與查禁刀械之武士刀「外型似長刀，刀刃
    長短不一，手把稍長，可供雙手握用；刀柄15公分以上（含
    ）、刀刃35公分以上、刀刃開鋒」要件與圖例說明相符，故
    認定為管制刀械。」，亦有高雄市政府函文1 份（93年12月
    17 日 高市府警保字第0930064432號）在卷可參，是綜上所
    述，被告之自白堪認與事實相符，事證明確，其有上揭未經
    許可製造槍彈、持有霰彈、管制刀械等犯行，均應堪認定。
三、查被告行為後，槍砲彈藥刀械管制條例已於民國94年1 月26
    日經總統公布修正，並於同年月28日生效，其中修正前第11
    條第1 項之未經許可，製造可發射子彈具有殺傷力之各式槍
    砲罪，於修正後已移列至第8 條第1 項，且刑度由原來之5
    年以上有期徒刑、併科新台幣1000萬元以下罰金，提高為無
    期徒刑或5 年以上有期徒刑、併科新臺幣1000萬元以下罰金
    ，是比較新舊法結果，以舊法規定對被告有利，依刑法第2
    條第1 項但書規定，被告製造上揭手槍犯行部分，應適用修
    正前之槍砲彈藥刀械管制條例第11條第1 項規定處斷，另槍
    砲彈藥刀械管制條例第12條第1 、4 、5 項之製造子彈未遂
    罪及持有子彈罪，及同條例第14條第3 項之持有刀械罪，其
    法條內容及刑度均未經修正，此部分自無新舊法比較之問題
    ，依刑法第2 條第1 項前段規定，應逕適用修正後之法條。
    是核被告所為，係犯修正前槍砲彈藥刀械管制條例第11條第
    1 項之未經許可製造其他可發射子彈具有殺傷力之改造手槍
    罪，及同條例第12條第1 項、第5 項之未經許可製造子彈未
    遂罪。被告製造改造手槍後持有改造手槍之行為，為製造行
    為所吸收，不另論罪。被告已著手為改造子彈之行為，惟改
    造之子彈尚未具有殺傷力，被告所犯製造子彈罪，應論以未
    遂犯。被告以一行為犯上開2 罪，為想像競合犯，應從較重
    之未經許可製造其他可發射子彈具有殺傷力之改造手槍罪處
    斷。公訴人認上開未經許可製造其他可發射子彈具有殺傷力
    之改造手槍及未經許可製造子彈未遂，係屬犯意各別，另行
    起意之數罪，尚有誤會。又其持有制式霰彈部分，係犯修正
    後同條例第12條第4 項之持有子彈罪；持有武士刀部分，係
    犯修正後同條例第14條第3 項之持有刀械罪。被告所犯製造
    其他可發射子彈具有殺傷力之改造手槍罪、持有子彈罪及持
    有武士刀罪等3 罪，犯意各別，行為亦殊，應予分論併罰。
    檢察官於本院審理中，就被告所犯上揭持有武士刀罪部分追
    加起訴，此部分犯行與起訴部分，有刑事訴訟法第7 條第1
    款之相牽連案件關係，本院自應一併予以審理。又扣案改造
    子彈6 顆，經內政部警政署刑事警察局依「槍彈鑑定標準作
    業程序」規定，取樣2 顆子彈試射，因發射動能微弱均不具
    殺傷力，已如前述，其餘4 顆，則未獲複鑑採樣試射，然既
    未獲鑑定，即無從認定是否係具有殺傷力之子彈，自難認被
    告就其餘未獲鑑定之此4 顆子彈，係屬槍砲彈藥刀械管制條
    例第12條第1 項之未經許可製造子彈既遂罪，本院就此部分
    爰亦認定係製造子彈未遂罪，併此敘明。爰審酌被告任意製
    造並持有具有殺傷力之改造手槍、子彈及武士刀，足以對社
    會治安造成危害，惟念及被告於本院審理中坦承犯行，可認
    其尚有悔意，尚未持槍械犯罪而對社會造成更大不安，及其
    犯罪手段與其他一切情狀，分別量處如主文所示之刑，並就
    罰金部分均諭知易服勞役之折算標準，及定其應執行刑，以
    資懲儆。扣案之具有殺傷力之改造手槍1 支（含彈匣1 個）
    、制式霰彈1 顆及武士刀1 把，均屬違禁物，不問屬於犯人
    與否，應依刑法第38條第1 項第1 款規定，均宣告沒收。扣
    案之改造子彈6 顆（其中2 顆因試射鑑驗已不存在），不具
    殺傷力，非屬違禁物，本院爰不加以沒收。另扣案如附表所
    示之黑色火藥、底火片、槍管及改造工具等等，均係被告所
    有供其製造槍彈使用，業據被告供認屬實，應依刑法第38條
    第1 項第2 款規定，均宣告沒收。
據上論斷，應依刑事訴訟法第299 條第1 項前段，修正前槍砲彈
藥刀械管制條例第11條第1 項、槍砲彈藥刀械管制條例第12條第
1 、5 項、第12條第4 項、第14條第3 項，刑法第2 條第1 項前
段及但書、第11條前段、第55條、第51條第5 款、7 款、第42條
第1 項、第38條第1 項第1 、2 款，罰金罰鍰提高標準條例第2
條，現行法規所定貨幣單位折算新台幣條例第2 條，判決如主文
。
中　　華　　民　　國　　94　　年　　5 　　月　　31　　日
                    刑事第四庭  審判長法　官  簡志瑩
                                      法  官  楊佩蓉
                                      法  官  呂憲雄
以上正本證明與原本無異。
如不服本判決，應於收受送達後10日內向本院提出上訴書狀。
中　　華　　民　　國　　94　　年　　5 　　月　　31　　日
　　　　　　　　　　　　　　　　　    書記官  吳良美
附錄本判決論罪科刑法條
修正前槍砲彈藥刀械管制條例第11條第1項
未經許可，製造、販賣或運輸第四條第一項第一款所稱其他可發
射金屬或子彈具有殺傷力之各式槍砲者，處五年以上有期徒刑，
併科新臺幣一千萬元以下罰金。
槍砲彈藥刀械管制條例第12條
未經許可，製造、販賣或運輸子彈者，處1 年以上7 年以下有期
徒刑，併科新台幣500 萬元以下罰金。
未經許可，轉讓、出租或出借子彈者，處6 月以上5 年以下有期
徒刑，併科新台幣300 萬元以下罰金。
意圖供自己或他人犯罪之用，而犯前二項之罪者，處3 年以上10
年以下有期徒刑，併科新台幣700 萬元以下罰金。
未經許可，持有、寄藏或意圖販賣而陳列子彈者，處5 年以下有
期徒刑，併科新台幣300 萬元以下罰金。
第 1 項至第 3 項之未遂犯罰之。
槍砲彈藥刀械管制條例第14條第3項
未經許可，持有或意圖販賣而陳列刀械者，處 1 年以下有期徒刑
、拘役或新台幣 50 萬元以下罰金。
附表：
┌──┬────────┬────┐
│編號│扣案物品        │數量    │
├──┼────────┼────┤
│1   │黑色火藥        │1瓶     │
├──┼────────┼────┤
│2   │玩具槍用底火片  │97粒    │
├──┼────────┼────┤
│3   │金屬玩具手槍    │2 支（含│
│    │                │彈匣2 個│
│    │                │）      │
├──┼────────┼────┤
│4   │銅條            │6支     │
├──┼────────┼────┤
│5   │玩具金屬彈殼    │9顆     │
├──┼────────┼────┤
│6   │玩具金屬槍管    │5支     │
├──┼────────┼────┤
│7   │小研磨機        │1組     │
├──┼────────┼────┤
│8   │切割機          │1個     │
├──┼────────┼────┤
│9   │改造工具        │1批     │
└──┴────────┴────┘
